臺灣宜蘭地方法院民事裁定
111年度勞補字第14號
聲  請  人  陳艾玓  
上列聲請人與相對人有限責任法務部○○○○○○○消費合作社間因請
求確認僱傭關係存在等事件，本院裁定如下：
    主  文
聲請人應於本裁定送達翌日起5日內，補繳調解聲請費新臺幣2,0
00元，逾期未繳，本院得駁回其調解之聲請。
     理  由
一、按因財產權事件聲請調解，應依民事訴訟法第77條之20之規
    定繳納聲請費，此為必須具備之程式。又有關勞動事件之處
    理，依本法之規定；本法未規定者，適用民事訴訟法及強制
    執行法之規定。調解之聲請不合法者，勞動法庭之法官應以
    裁定駁回之。但其情形可以補正者，應定期間先命補正。勞
    動事件法第15條、第22條第1項亦分別定有明文。次按核定
    訴訟標的之價額，以起訴時之交易價額為準，無交易價額者
    ，以原告就訴訟標的所有之利益為準；以一訴主張數項標的
    者，其價額合併計算之，但所主張之數項標的互相競合或應
    為選擇者，其訴訟標的價額，應依其中價額最高者定之，民
    事訴訟法第77條之1第2項、第77條之2第1項分別定有明文。
    另因定期給付涉訟，其訴訟標的之價額，以權利存續期間之
    收入總數為準；期間未確定時，應推定其存續期間。但超過
    五年者，以五年計算，勞動事件法第11條定有明文。
二、經查，本件聲請人調解聲明：（一）確認兩造間僱傭關係存
    在，並請求恢復原職。（二）相對人應照勞僱契約之約定（
    公務員調薪百分之4）補薪自民國（下同）111年1月1日至4
    月23日，每月應再補新臺幣（下同）1,010元。（三）相對
    人應給付聲請人105年薪資24,100元、107年薪資28,000元。
    因聲請人係於73年2月24日出生（見附件5-2），至勞動基準
    法第54條第1項第1款所定強制退休年齡即年滿65歲止，可工
    作期間超過5年，爰參考勞動事件法第11條規定，推定其權
    利存續期間為5年，復因其主張月薪為29,250元（見附件5-2
    ），是前開請求第（一）項，其訴訟標的價額應為1,755,00
    0元（計算式：29,250×12個月×5年＝1,755,000），並加計第
    （二）、（三）項請求，合計1,811,140元（1,755,000＋4,0
    40＋52,100＝1,811,140），本件訴訟標的價額應核定1,811,1
    40元，準此，本件依勞動事件法第15條準用民事訴訟法第77
    條之20第1項規定，應徵收勞動調解聲請費2,000元，未據聲
    請人繳納。茲依勞動事件法第22條第1項但書規定，限聲請
    人於本裁定送達翌日起5日內向本院補繳，逾期不補繳，得
    駁回其調解之聲請。
中　　華　　民　　國　　111 　年　　6 　　月　　20　　日
                  勞動法庭    法  官     伍偉華
以上正本係照原本作成。
本裁定不得抗告。
中　　華　　民　　國　　111 　年　　6 　　月　　20　　日
                              書記官     邱信璋